【裁判字號】    99,撤緩,225
【裁判日期】    990831
【裁判案由】    聲請撤銷緩刑
【裁判全文】
臺灣板橋地方法院刑事裁定             99年度撤緩字第225號
聲  請  人  臺灣板橋地方法院檢察署檢察官
受  刑  人  甲○○
上列聲請人因受刑人犯公共危險案件，聲請撤銷緩刑之宣告（99
年度執聲字第2751號），本院裁定如下：
    主  文
聲請駁回。
    理  由
一、聲請意旨略以：受刑人甲○○因犯公共危險案件，經本院於
    民國98年2 月27日以98年度交簡字第924 號判處有期徒刑6
    月，如易科罰金，以新臺幣1 千元，折算1 日，緩刑3 年，
    於98年4 月1 日確定在案。竟於緩刑期內之99年2 月20日17
    時15分許，在臺北市萬華區艋舺公園東側涼亭石椅上之公共
    場所，另犯賭博罪，經臺灣臺北地方法院於99年4 月2 日以
    99年度簡字第1121號判處罰金新臺幣（下同）9 千元，並於
    99年5 月31日（聲請書誤載為99年5 月21日）確定。核受刑
    人所為，已合於刑法第75條之1 第1 項第2 款所定撤銷緩刑
    宣告之原因，爰依刑事訴訟法第476 條規定聲請撤銷其緩刑
    之宣告等語。
二、按刑法第75條之1 第1 項第2 款規定：「受緩刑之宣告而有
    下列情形之一，足認原宣告之緩刑難收其預期效果，而有執
    行刑罰之必要者，得撤銷其宣告：‧‧‧二、緩刑內因故意
    犯他罪，而在緩刑期內受得易科罰金之有期徒刑、拘役或罰
    金之宣告確定者。」考其立法意旨略以，關於緩刑之撤銷，
    現行法第75條第1 項固已設有2 款應撤銷之原因；至得撤銷
    緩刑之原因，則僅於保安處分章內第93條第3 項與撤銷假釋
    合併加以規定，體例上不相連貫，實用上亦欠彈性，爰參酌
    德國及奧地利現行立法例增訂得撤銷緩刑之原因，其中，現
    行關於緩刑前或緩刑期間故意犯他罪，而在緩刑期內受得易
    科罰金之有期徒刑之宣告者，列為應撤銷緩刑之事由，因認
    過於嚴苛，而排除第75條應撤銷緩刑之事由，移列至得撤銷
    緩刑事由，俾使法官依被告再犯情節，而裁量是否撤銷先前
    緩刑之宣告。其次，如有前開事由，但判決宣告拘役、罰金
    時，可見行為人仍未見悔悟，有列為得撤銷緩刑之事由，以
    資彈性適用，爰於第1 項第1 款、第2 款增定之；且本條採
    用裁量撤銷主義，賦予法院撤銷與否之權限，特於第1 項規
    定實質要件為「足認原宣告之緩刑難收其預期效果，而有執
    行刑罰之必要」，供作審認之標準。亦即於「得」撤銷緩刑
    之情形，法官應依職權本於合目的性之裁量，妥適審酌被告
    所犯前後數罪間，關於法益侵害之性質、再犯之原因、違反
    法規範之情節是否重大、被告主觀犯意所顯現之惡性及其反
    社會性等情，是否已使前案原為促使惡性輕微之被告或偶發
    犯、初犯改過自新而宣告之緩刑，已難收其預期之效果，而
    確有執行刑罰之必要，此與刑法第75條第1 項所定2 款要件
    有一具備，即毋庸再行審酌其他情狀，應逕予撤銷緩刑之情
    形不同，合先敘明。
三、經查受刑人因犯公共危險案件，前經本院於民國98年2 月27
    日以98年度交簡字第924 號判處有期徒刑6 月，如易科罰金
    ，以新臺幣1 千元，折算1 日，緩刑3 年，於98年4 月1 日
    確定，其緩刑期間自98年4 月1 日起至101 年3 月31日止。
    詎受刑人再於緩刑期間內之99年2 月20日17時15分許，在臺
    北市萬華區艋舺公園東側涼亭石椅上之公共場所，藉象棋及
    骰子為賭具，並以象棋代表點數，再以每人分得的四支象棋
    總計點數，下注並互比大小，以此方式賭博財物，嗣經警當
    場查獲，並扣得賭具象棋1 副、骰子10顆及賭資8,500 元，
    係犯刑法第266 條第1 項前段之賭博罪，經臺灣臺北地方法
    院於99年4 月2 日以99年度簡字第1121號判處罰金9 千元，
    並於99年5 月31日確定等情，有上揭刑事判決及臺灣高等法
    院被告前案紀錄表等件附卷可稽，則受刑人於緩刑期內更故
    意犯他罪，而於緩刑期內受罰金宣告確定之情形，應堪以認
    定。惟依前開規定說明，可知緩刑期內因故意犯他罪，而在
    緩刑期內受得易科罰金之有期徒刑、拘役或罰金之宣告確定
    者，原則上不得撤銷緩刑，僅於例外情形，足認原宣告之緩
    刑難收其預期效果時，而有執行刑罰之必要者為限，始得依
    前開規定撤銷其所受之緩刑宣告。本件聲請人除提出上揭2
    案之刑事判決外，並未於聲請書內書明受刑人有何非予執行
    刑罰，否則難收其預期效果之具體事實，並提出相關事證以
    證之；再查受刑人之前案係因犯公共危險案件，經法院予以
    緩刑處遇，於緩刑期內犯後案之賭博罪，並從輕判處罰金，
    有前開案件判決正本附卷可憑，其得獲罰金之宣告，亦難遽
    指此部分犯行犯罪情節重大，而有未能悔悟自新之表徵，佐
    以受刑人再犯案件與上開宣告緩刑案件，2 案之犯罪型態、
    原因、侵害法益及社會危害程度並不相同，尚難僅因其後另
    犯賭博罪，即遽認已達無從期待其能悔改警惕，而有一再危
    害社會疑慮之嚴重程度。是依卷內資料所示，尚無事證足認
    受刑人有何前揭非予執行刑罰，否則難收其預期效果之情狀
    ，故認本件聲請為無理由，應予駁回。
四、依刑事訴訟法第220 條，裁定如主文。
中    華    民    國    99    年    8     月    31    日
                  刑事第一庭    法  官  連雅婷
以上正本證明與原本無異。
如不服本裁定，應於裁定送達後5日內向本院提出抗告狀。
                                書記官  郭晉良
中    華    民    國    99    年    8     月    31    日

司法院資訊處製作；財團法人民間司法改革基金會備份。
